【裁判字號】    95,訴,282
【裁判日期】    950904
【裁判案由】    違反毒品危害防制條例
【裁判全文】
臺灣花蓮地方法院刑事判決               95年度訴字第282號
公  訴  人  臺灣花蓮地方法院檢察署檢察官
被      告  甲○○
指定辯護人  本院公設辯護人 呂維
上列被告因違反毒品危害防制條例案件，經檢察官提起公訴（95
年度偵字第1558號），本院判決如下：
    主  文
甲○○連續販賣第二級毒品，累犯，處有期徒刑柒年陸月。
販賣第二級毒品所得新臺幣參萬貳仟元沒收，如全部或一部不能
沒收時，以其財產抵償之；扣案之0000000000號行動
電話壹支（含SIM卡壹枚）沒收。
    事  實
一、甲○○前於民國90年、91年間因分別違反毒品危害防制條例
    案件，先後經本院判處有期徒刑4月、8月，並定應執行刑10
    月確定，嗣於93年5月3日縮刑期滿執行完畢，猶不知悔改，
    竟基於販賣第二級毒品安非他命（下稱安非他命）牟利之概
    括犯意，以其所有0000000000號電話門號與欲購買毒品者聯
    繫之方式，自民國94年12月31日起至95年1、2月某日止，連
    續在花蓮縣境內，販賣安非他命予乙○○、丁○○、丙○○
    、己○○等人多次，或著手打電話給戊○○欲兜售價值新臺
    幣（下同）30,000元之安非他命約8、9公克重，並拿樣品約
    0.2 公克之安非他命，至戊○○位於花蓮市○○○街38之一
    號住處讓戊○○試用，但因戊○○見毒品品質欠佳，並未試
    用即作罷買賣而未遂，販毒所得共計新台幣（下同）32,000
    元（詳細之犯罪時間、地點、販賣對象、次數、販毒所得均
    如附表所示，業經蒞庭檢察官並更正起訴事實）。嗣為警於
    95年3月3日下午 6時許，在花蓮市○○○街76號7樓之1號緝
    獲當時正因案遭通緝之甲○○，並扣得其所有並用以販賣毒
    品之門號0000000000行動電話1支（含SIM卡一枚)。
二、案經花蓮縣警察局移送臺灣花蓮地方法院檢察署檢察官偵查
    起訴。
    理 由
一、程序部分（證據能力）：
    按「被告以外之人於審判外之言詞或書面陳述，除法律有規
    定者外，不得做為證據。」、「被告以外之人於檢察事務官
    、司法警察官或司法警察調查中所為之陳述，與審判中不符
    時，其先前之陳述具有較可信之特別情況，且為證明犯罪事
    實存否所必要者，得為證據。」刑事訴訟法第159條第1項、
    第159條之2分別定有明文。次按被告以外之人於審判外之陳
    述，雖不符前 4條之規定，而經當事人於審判程序同意作為
    證據，法院審酌該言詞陳述或書面陳述作成時之情況，認為
    適當者，亦得為證據；當事人、代理人或辯護人於法院調查
    證據時，知有第159條第1項不得為證據之情形，而未於言詞
    辯論終結前聲明異議者，視為有前項之同意，刑事訴訟法第
    159條之5第1項、第2項亦有明定。查證人丙○○於警詢中所
    為陳述，因被告及辯護人於本案言詞辯論終結前，均未聲明
    異議否認該警詢陳述之證據能力，自應視為同意作為證據，
    且衡諸該警詢陳述作成時之客觀狀況，亦無不適當之情形，
    故認具有證據能力，合先敘明。又證人乙○○、丁○○、己○○、戊○○於警詢中之陳述與於本院證述之內容大致相符
    ，非證明犯罪事實存否所必要，依上開規定，本院認該等警
    詢中之陳述無證據能力。
二、上開犯罪事實，業據被告甲○○於本院審理時坦承不諱，核
    與證人乙○○、丁○○、己○○、戊○○於本院審理證述情
    節大致相符，及證人丙○○於警詢中所證述之情節相符，並
    有臺灣花蓮地方法院檢察署通訊監察書、監聽譯文乙份、照
    片影本4幀在卷可佐，另有被告用以販毒之上開行動電話1支
    （含SIM卡一枚)扣案可參。足證被告之自白與事實相符，本
    件事證明確，被告犯行堪以認定，應予依法論科。
三、論罪科刑部分
（一）核被告所為，係違反毒品危害防制條例第4條第2項之販賣
      第二級毒品罪。被告販賣前後持有安非他命之低度行為，
      應為販賣之高度行為所吸收，不另論罪。
（二）刑法業於94年2月2日修正公布，並於被告行為後之95 年7
      月 1日施行（以下簡稱新刑法，修正前刑法以下簡稱舊刑
      法），參酌最高法院95年5月23日刑事庭第8次會議決議，
      新刑法第2條第1項之規定，係規範行為後法律變更所生新
      舊法律比較適用之準據法，於新刑法施行後，應適用新刑
      法第2條第1項之規定，為「從舊從輕」之比較。另於比較
      時應就罪刑有關之共犯、未遂犯、想像競合犯、牽連犯、
      連續犯、結合犯，以及累犯加重、自首減輕暨其他法定加
      減原因（如身分加減）與加減例等一切情形，本於統一性
      及整體性原則，綜其全部罪刑之結果而為比較。
（三）按被告行為後，刑法第56條有關連續犯之規定業經刪除，
      經比較新舊法，以修正前可依連續犯之規定論以一罪，較
      有利於被告，應依刑法第2條第1項前段之規定，適用修正
      前之刑法第56條規定。而刑法第47條累犯之規定，修正為
      限於「以故意再犯」有期徒刑以上之罪始成立，累犯之修
      正，以本案被告係故意再犯而言，並無有利與否之問題，
      比較本案涉及法律變更之部分，新舊法適用之結果，以舊
      刑法有利於被告，依新刑法第2條第1項前段規定，自應適
      用最有利於被告之舊刑法第56條、第47條之規定，合先說
      明。
（四）被告多次販賣安非他命或販賣安非他命未遂之犯行，時間
      緊接，所犯罪名相同，顯係出於概括之犯意反覆為之，為
      連續犯，應依修正前之刑法第56條之規定從以一罪之販賣
      安非他命即遂罪論，並就法定本刑為有期徒刑、併科罰金
      部分加重其刑（就販賣第二級毒品罪之無期徒刑部分，不
      得加重）。又被告有前開有期徒刑前科並執行完畢，有台
      灣高等法院被告前案紀錄表在卷可稽，復為其所自承，猶
      未悔改，於 5年內再犯本案有期徒刑以上之罪，係累犯，
      依舊刑法第47條之規定，應遞加重其刑（就販賣第二級毒
      品罪之無期徒刑部分，亦不得加重）。
（五）爰審酌被告為謀取私利，販賣第二級毒品予他人多次，影
      響國民健康甚鉅，其販賣毒品之次數、所得利益，惟其犯
      罪後坦承犯行，已知悔改之態度等一切情狀，從輕量處如
      主文所示之刑。
四、被告販賣安非他命所得共32,000元，應依毒品危害防制條例
    第19條第 1項之規定沒收之，如全部或一部不能沒收時，以
    其財產抵償之。扣案之號行動電話 1支，係被告所有，供其
    販毒所用，為被告於本院審理時所自承在卷，爰依毒品危害
    防制條例第19條第1項之規定宣告沒收。
據上論斷，應依刑事訴訟法第299條第1項前段，毒品危害防制條
例第4條第2項、第19條第 1項，刑法第11條條前段、第2條第1項
前段、舊刑法第56條、第47條，判決如主文。
本案經檢察官張立言到庭執行職務。
中    華    民    國    95    年    9     月    4     日
                        臺灣花蓮地方法院刑事第二庭
                            審判長法官  李  豫  雙
                                  法官  林  韋  岑
                                  法官  俞  秀  美
上列正本證明與原本無異。
如對本判決不服，應於送達後10日內，向本院提出上訴狀。（應
抄附繕本）
                                 書記官
中    華    民    國    95    年    9     月    5     日
附錄本判決論罪之法律條文：
毒品危害防制條例第4條第2項：
製造、運輸、販賣第二級毒品者，處無期徒刑或七年以上有期徒
刑，得併科新臺幣七百萬元以下罰金。
毒品危害防制條例第19條第1項：
犯第四條至第九條、第十二條、第十三條或第十四條第一項、第
二項之罪者，其供犯罪所用或因犯罪所得之財物，均沒收之，如
全部或一部不能沒收時，追徵其價額或以其財產抵償之。


司法院資訊處製作；財團法人民間司法改革基金會備份。
